# 【求助陈版】本年度收回以前年度多缴纳的养老保险，已获取社保局证明，缴纳金额不...

提问人：lyuhmxm 时间：2017-12-06 10:40:57
该笔金额以前年度计提企业应交养老金部分，计入项目成本并已结转 本年度社保局违规收取社保被查出，出具证明证实企业多缴纳部分，缴纳金额不做退回，将于以后年度抵减企业应缴纳部分。请教陈版账务处理应如何？ 是否不应该确认以前年度损益调整，因为是本年的事项，在今年度做负数冲回项目成本是否可以？ 借：应付职工薪酬-养老保险 贷：营业成本-项目成本 以后发生： 借：费用/成本 贷：应付职工薪酬-养老保险
谢谢！

回答人：chenyiwei
应注意检查以前年度社保是否存在违反当时有效的规定多交且金额重大的情况，如果是，则需作为重大前期差错，追溯重述前期比较报表。如不属于前期差错或者虽属于前期差错但影响金额低于重要性水平的，则你的处理可以。